【裁判字號】    95,易,671
【裁判日期】    950510
【裁判案由】    違反家庭暴力防治法之恐嚇
【裁判全文】
臺灣臺中地方法院刑事判決               95年度易字第671號
公  訴  人  台灣台中地方法院檢察署檢察官
被      告  乙○○
上列被告因違反家庭暴力防治法之恐嚇案件，經檢察官提起公訴
（94年度偵字第19778號、95年度偵字第2605號），本院判決如
下：
    主  文
乙○○以加害生命之事，恐嚇他人致生危害於安全，處拘役貳拾
日，如易科罰金，以參佰元折算壹日。
    事  實
一、乙○○素行不佳，前曾犯恐嚇、殺人未遂等罪（均未構成累
    犯），並曾觸犯違反檢肅流氓條例非行，詎仍不知悔改。乙
    ○○係甲○、丙○○○之子，雙方具有家庭暴力防治法第三
    條第四款所定之家庭成員關係。乙○○於民國（下同）九十
    四年十二月四日中午十二時許，於飲酒後至甲○位於臺中縣
    龍井鄉○○村○○路○段一四二號住處，因細故與甲○發生
    口角，乙○○竟出手砸毀甲○住處之椅子，並打凹日盛米店
    之商店招牌（毀損部分另經不起訴處分），繼而以加害生命
    之事，出言恫稱：要甲○、丙○○○夫妻早點死等語，使甲
    ○、丙○○○心生畏懼，致生危害於安全。
二、案經甲○、丙○○○訴請臺中縣警察局烏日分局報請臺灣臺
    中地方法院檢察署檢察官偵查起訴。
    理  由
一、訊據被告乙○○對於上揭時地其飲酒後因細故與甲○發生口
    角，其出手砸毀甲○住處之椅子，並打凹日盛米店之商店招
    牌等之事實固坦承不諱，惟矢口否認有何前揭恐嚇之犯行，
    辯稱：伊沒有恐嚇伊之父母，要他們早一點死，可能伊父母
    二人聽錯了云云。惟查上揭事實，業據告訴人甲○、丙○○
    ○指訴綦詳在卷，互核所供情節相符。衡情，告訴人甲○、
    丙○○○係被告乙○○之父母，於偵查中尚表示原諒被告乙
    ○○，希望給予被告乙○○自新之機會，愛子之情，表露無
    遺，自無攀誣被告乙○○之必要。此外，復有員警職務報告
    、刑案現場測繪圖、酒精呼氣酒精濃度測試數據各一份、現
    場照片四張等在卷足資佐證。是綜據上述，被告乙○○空言
    否認，所辯無非臨訟畏罪飾卸之詞，要無足採，事證已臻明
    確，被告乙○○犯行洵堪認定。
二、核被告乙○○所為，係犯刑法第三百零五條之恐嚇危害安全
    罪。被告乙○○一行為而恐嚇告訴人甲○、丙○○○二人，
    觸犯上開二罪名，屬同種想像競合犯，應從一重之罪處斷。
    爰審酌被告乙○○犯罪之動機、目的、手段、品行不佳，詳
    如前述，此有台灣台中地方法院檢察署刑案資料查註紀錄表
    一份在卷可按、所生危害及犯罪後猶飾詞狡賴犯行，毫無悔
    意，犯後態度不佳等一切情狀，量處如主文所示之刑，並諭
    知易科罰金之折算標準，以資懲儆。
據上論斷，應依刑事訴訟法第二百九十九條第一項前段、刑法第
三百零五條、第五十五條、第四十一條第一項前段、罰金罰鍰提
高標準條例第一條前段、第二條，判決如主文。
中    華    民    國    95    年    5     月    10    日
                  刑事第八庭    審判長法  官  朱光國
                                      法  官  洪堯讚
                                      法  官  洪俊誠
以上正本證明與原本無異。
如不服本判決，應於判決送達後十日內向本院提出上訴狀，上訴
於臺灣高等法院臺中分院(須附繕本)。
                                      書記官  蕭榮峰
中    華    民    國    95    年    5     月    10    日
附錄論罪科刑實體法條文：
刑法第305條：
以加害生命、身體、自由、名譽、財產之事，恐嚇他人致生危害
於安全者，處2年以下有期徒刑、拘役或300元以下罰金。
（罰金部份業經提高10倍為3千元）


司法院資訊處製作；財團法人民間司法改革基金會備份。
